臺灣高等法院高雄分院刑事判決　　　　　　　　　　九十年度上訴字第一九六八號
　　上　訴　人
　　即　被　告　甲○○
右上訴人因毒品危害防制條例案件，不服臺灣高雄地方法院九十年度易字第二五一六
號，中華民國九十年十月三十日第一審判決（起訴案號：臺灣高雄地方法院檢察署九
十年度毒偵字第二七三二號）提起上訴，本院判決如左：
    主  文
上訴駁回。
    事  實
一、甲○○前因施用毒品案件，經台灣高雄地方法院以八十八年度毒聲字第二一四八
    號裁定送觀察、勒戒後，認無繼續施用毒品之傾向，由臺灣高雄地方法院檢察署
    檢察官於民國八十八年四月十五日，以八十八年度偵字第六二七四號不起訴處分
    確定。詎其仍不知悔改，於九十年四月二十日不詳時間，在高雄縣市不詳地點，
    施用第一級毒品海洛因一次。嗣於九十年四月二十三日，經高雄縣警察局岡山分
    局通知其到局採尿，經採其尿液送驗結果，檢出嗎啡之陽性反應，經台灣高雄地
    方法院檢察署檢察官聲請台灣高雄地方法院以九十年度毒聲字第四五二五號裁定
    送觀察、勒戒後，有繼續施用毒品傾向。
二、案經高雄縣警察局岡山分局報請臺灣高雄地方法院檢察署檢察官偵查起訴。
    理  由
一、右揭犯罪事實，業經被告甲○○自白不諱，而被告為警查獲後所採尿液，經送請
    台灣檢驗科技股份有限公司檢驗結果呈嗎啡之陽性反應，有該公司九十年四月二
    十七日濫用藥物尿液檢驗報告一份附卷可稽，核與被告之自白相符。又被告前因
    施用毒品案件，經台灣高雄地方法院八十八年度毒聲字第二一四八號裁定送觀察
    、勒戒後，認無繼續施用毒品之傾向，由臺灣高雄地方法院檢察署檢察官於八十
    八年四月十五日，以八十八年度偵字第六二七四號不起訴處分確定，有該不起訴
    處分書一紙在卷足憑。其於五年內再犯毒品危害防制條例第十條之罪，經臺灣高
    雄地方法院檢察署檢察官聲請台灣高雄地方法院以九十年度毒聲字第四五二五號
    刑事裁定送臺灣高雄看守所附設勒戒處所觀察、勒戒後，認有繼續施用毒品傾向
    之情，亦有台灣高雄地方法院九十年度毒聲字第四五二五號刑事裁定、台灣高雄
    看守所九十年八月二十九日高所坤戒勒字第二三四五號函送之證明書各一份附卷
    可參。從而，本案被告罪證明確，應予依法論科。
二、核被告甲○○所為，係犯毒品危害防制條例第十條第一項之施用第一級毒品海洛
    因罪。被告持有第一級毒品海洛因，嗣進而施用之，持有之低度行為應為施用之
    高度行為所吸收，不另論罪。
三、原審以事證明確，適用毒品危害防制條例第十條第一項，並審酌被告經觀察勒戒
    後仍再犯，顯見其並無戒除毒害之決心，意志薄弱，及其所犯罪行乃自戕之行為
    ，尚無害及他人，犯後坦承犯行，態度良好等一切情狀，量處有期徒刑七月，經
    核認事用法均無違誤，量刑亦稱允當，被告上訴意旨以拖延訴訟為由，指摘原判
    決不當，為無理由，應予駁回。
據上論斷，應依刑事訴訟法第三百六十八條，判決如主文。
本案經檢察官陳新慶到庭執行職務。
中    華    民    國     九十一     年       一       月      二十四    日
                              臺灣高等法院高雄分院刑事第五庭
                                  審判長法官  吳水木
                                        法官  洪慶鐘
                                        法官  趙文淵
右正本證明與原本無異。
如不服本判決，應於判決送達後十日內向本院提出上訴狀，其未述理由者並應於提
出上訴狀後十日內向本院補提理由書（應附繕本)。
                                      書記官  唐奇燕
中    華    民    國     九十一     年       一       月      三十一    日
附錄：本判決論罪科刑法條全文
毒品危害防制條例第十條第一項
施用第一級毒品者，處六月以上五年以下有期徒刑。
                                                                        Ｑ
